最高法院民事裁定　　　　　　　　　　　　　　　　　九十一年度台抗字第二七號
　　再抗告人　甲○○
　　再抗告人　乙○○
右再抗告人因聲請返還擔保金事件，對於中華民國九十年十一月八日台灣高等法院台
中分院裁定（九十年度抗字第一三六三號），各自提起再抗告，本院裁定如左：
    主  文
兩造再抗告均駁回。
再抗告訴訟費用由兩造各自負擔。
    理  由
本件再抗告人甲○○向台灣台中地方法院（下稱台中地院）聲請發還擔保金略謂：兩
造間因請求履行契約事件，伊前遵台中地院八十六年度裁全五字第九四七號裁定，提
供新台幣（下同）六百八十萬元之可轉讓定期存單（台中地院八十六年度存字第一一
二六號，五百萬元、一百萬元、五十萬元定期存單各一張及十萬元定期存單三張）為
擔保，聲請對再抗告人乙○○之財產為假處分。茲因該事件業經訴訟終結（台中地院
八十六年度重訴字第三七七號），復定二十日以上期間催告受擔保利益人即再抗告人
乙○○行使權利，雖再抗告人乙○○主張其因假處分所生之損害為一百七十六萬八千
五百四十三元，惟已經為台中地院判決再抗告人乙○○敗訴在案。再抗告人乙○○雖
已提起上訴，現由台灣高等法院台中分院（下稱台中高分院）審理中，惟其上訴主張
之損害金額仍僅為一百七十六萬八千五百四十三元，其超過該數額部分，顯未經行使
權利；換言之伊所提供之擔保金六百八十萬元，扣除再抗告人乙○○已經行使權利之
一百七十六萬八千五百四十三元後，其餘有五百零三萬一千四百五十七元再抗告人乙
○○並未行使權利。爰依法聲請返還上開擔保金其中彰化商業銀行無記名可轉讓定期
存單（存單號碼ＤＹ三八四六七號），面值伍佰萬元之存單一張等語。並提出提存書
、裁定書、台中地院八十六年度重訴字第三七七號、八十七年度重訴字第六八八號民
事判決各一件、再抗告人乙○○準備書狀及上訴理由狀各一件為證。經台中地院裁定
予以准許。再抗告人乙○○不服提起抗告，原法院以：本件再抗告人甲○○所提供之
擔保金係擔保再抗告人乙○○因假處分所受之損害，再抗告人甲○○於民國八十七年
十月二十三日催告再抗告人乙○○於二十五日行使權利，有存證信函在卷可稽，再抗
告人乙○○於催告期間內，向台中地院起訴請求再抗告人甲○○賠償因假處分所受之
損害金額六百二十八萬五千零四十一元。雖再抗告人乙○○於訴訟中自認因假處分增
加支付利息之損害為一百七十六萬八千五百四十三元，並於第一審受敗訴判決後，亦
僅就其中一百七十六萬八千五百四十三元向原法院提起上訴。惟按當事人在上訴期間
內提出之上訴狀，僅載明對於第一審判決一部不服，而在言詞辯論終結前，復對其他
部分一併聲明不服者，應認其上訴聲明之範圍為已擴張，不得謂其他部分之上訴業已
逾期，予以駁回（最高法院三十年抗字第六六號判例參照）。是再抗告人乙○○於台
中地院請求再抗告人甲○○賠償六百二十八萬五千零四十一元，雖僅聲明一部不服，
但得於原法院擴張其聲明，其判決全部即未確定，自難認相對再抗告人乙○○僅就一
百七十六萬八千五百四十三元部分行使權利，而應認已就六百二十八萬五千零四十一
元行使權利。又再抗告人甲○○所提供之擔保金性質上為可分；則超過再抗告人乙○
○請求賠償六百二十八萬五千零四十一元金額部分，應認再抗告人乙○○並未行使權
利，再抗告人甲○○就該部分擔保金自得聲請返還。至相對再抗告人乙○○主張該部
分仍得予以擴張請求云云，惟擴張逾六百二十八萬五千零四十一元部分之請求，再抗
告人乙○○既未在催告期間行使權利，尚難據以阻止再抗告人甲○○聲請返還。從而
，再抗告人甲○○請求返還擔保金其中五十一萬四千九百五十九元，或同額彰化商業
銀行無記名可轉讓定期存單部分，即無不合，應予准許。逾此部分之請求，尚屬無據
，不能准許，爰將台中地院裁定廢棄另就上述金額之擔保金准予發還，並駁回再抗告
人甲○○其餘部分之聲請，經核於法尚無違誤。再抗告論旨各自指摘原裁定關於其不
利部分為不當，求予廢棄，均為無理由。
據上論結，本件再抗告均無理由。依民事訴訟法第四百九十二條第一項、第九十五條
、第七十八條，裁定如主文。
中      華      民      國    九十一    年      一      月     十一     日
                              最高法院民事第二庭
                                  審判長法官  曾  桂  香
                                        法官  劉  延  村
                                        法官  劉  福  聲
                                        法官  黃  秀  得
                                        法官  陳  國  禎
      右正本證明與原本無異
                                              書  記  官
中      華      民      國    九十一    年      一      月    二十二    日
